【裁判字號】    97,訴,1397
【裁判日期】    970829
【裁判案由】    毒品危害防制條例
【裁判全文】
臺灣臺北地方法院宣示判決筆錄          97年度訴字第1397號
公  訴  人  臺灣臺北地方法院檢察署檢察官
被      告  高致泰
指定辯護人  本院公設辯護人甲○○
上列被告因違反毒品危害防制條例案件，經檢察官提起公訴（九
十七年度毒偵字第一九五七號、第二二六二號），嗣於本院準備
程序進行中，被告就被訴事實為有罪之陳述，經本院合議庭裁定
由受命法官獨任進行簡式審判程序，被告於簡式審判程序中與檢
察官達成協商合意，由檢察官聲請本院改依協商程序而為判決，
於中華民國九十七年八月二十九日下午四時，在本院第十三法庭
宣示判決，出席職員如下：
    法  官  雷淑雯
    書記官  胡詩唯
    通  譯  陳秋玉
一、主  文：
    高致泰施用第一級毒品，累犯，處有期徒刑捌月；又施用第
    一級毒品，累犯，處有期徒刑捌月。應執行有期徒刑壹年貳
    月。
二、犯罪事實要旨：
    高致泰前於民國八十八年間因施用第二級毒品安非他命案件
    ，經本院依臺灣臺北地方法院檢察署檢察官之聲請，於八十
    八年七月十四日以八十八年度毒聲字第一七○五號裁定送勒
    戒處所觀察、勒戒後，於同日入臺灣臺北看守所附設勒戒處
    所觀察、勒戒，因無繼續施用毒品之傾向，於八十八年七月
    三十日釋放出所，並經臺灣臺北地方法院檢察署檢察官於八
    十八年七月二十八日以八十八年度偵字第一六二五七號為不
    起訴處分確定在案。復於八十九年間因施用第二級毒品安非
    他命案件，經本院依臺灣臺北地方法院檢察署檢察官之聲請
    ，於八十九年六月三十日以八十九年度毒聲字第一四八○號
    裁定送勒戒處所觀察、勒戒，高致泰不服提起抗告，經臺灣
    高等法院於八十九年八月二十五日以八十九年度毒抗字第七
    ○一號裁定駁回抗告確定後，於同日入臺灣臺北看守所附設
    勒戒處所觀察、勒戒，因有繼續施用毒品之傾向，經本院依
    臺灣臺北地方法院檢察署檢察官之聲請，於八十九年十月六
    日以八十九年度毒聲字第二三八一號裁定令入戒治處所施以
    強制戒治一年，並於八十九年十月三十一日入臺灣臺北戒治
    所施以強制戒治，嗣因經評估認無繼續強制戒治之必要，經
    本院於九十年三月十五日以九十年度毒聲字第六一四號裁定
    停止戒治，所餘戒治期間交付保護管束，而於九十年四月四
    日因停止戒治出所，保護管束原至九十年九月二十四日始期
    滿，經本院依臺灣臺北地方法院檢察署檢察官之聲請，於九
    十年九月十一日以九十年度毒聲字第一九九七號裁定撤銷停
    止戒治，令入戒治處所施以強制戒治，於九十年十二月十四
    日入臺灣臺北戒治所施以強制戒治，於九十一年五月三十一
    日執行完畢，於翌日（六月一日）釋放出所，並經本院於九
    十年二月十二日以八十九年度易字第二二九二號判決判處有
    期徒刑六月，於九十年三月十五日確定，於九十一年六月一
    日入監執行，於九十一年十一月三十日執行完畢。又於九十
    三年間因施用第一級毒品海洛因案件，經本院於九十三年十
    二月三十一日以九十三年度訴字第一一七四號判決判處有期
    徒刑一年，於九十四年一月二十四日確定；於九十四年三月
    八日入監執行；並於九十三年間因施用第二級毒品安非他命
    案件，經本院於九十四年三月二十九日以九十四年度易字第
    二三六號判決判處有期徒刑八月，於九十四年四月十一日確
    定；上開二罪，經本院於九十四年六月二十日裁定應執行有
    期徒刑一年六月確定，於九十五年六月十三日因縮短刑期假
    釋出監，假釋中付保護管束，於九十五年八月二十二日保護
    管束期滿，假釋未經撤銷，以已執行論。再於九十五年間因
    施用第一級毒品海洛因案件，經本院於九十六年一月五日判
    決判處有期徒刑十月，於九十六年一月二十二日確定，於九
    十六年四月十三日入監執行，經本院依中華民國九十六年罪
    犯減刑條例規定，於九十六年七月十九日以九十六年度聲減
    字第五九三號裁定減為有期徒刑五月確定，於九十六年九月
    十二日因縮短刑期執行完畢。詎猶不知悔改，明知海洛因為
    毒品危害防制條例第二條第二項第一款所定之第一級毒品，
    不得施用，竟基於施用第一級毒品海洛因之犯意，於九十七
    年五月十二日某時，在位在臺北市文山區某處之ＫＴＶ內，
    施用第一級毒品海洛因一次。另基於施用第一級毒品海洛因
    之犯意，於九十七年六月十二日（起訴書誤載為六月十六日
    ）某時，在其位在臺北市○○區○○街三五之一號住處內，
    施用第一級毒品海洛因一次。
三、處罰條文：
    毒品危害防制條例第十條第一項，刑法第十一條前段、第四
    十七條第一項、第五十一條第五款。
四、協商判決除有刑事訴訟法第四百五十五條之四第一項第一款
    於本院訊問程序終結前，被告撤銷協商合意或檢察官撤回協
    商聲請者；第二款被告協商之意思非出於自由意志者；第四
    款被告所犯之罪非第四百五十五條之二第一項所定得以協商
    判決者；第六款被告有其他較重之裁判上一罪之犯罪事實者
    ；第七款法院認應諭知免刑或免訴、不受理者情形之一，及
    違反同條第二項「法院應於協商合意範圍內為判決；法院為
    協商判決所科之刑，以宣告緩刑、二年以下有期徒刑、拘役
    或罰金為限」之規定者外，不得上訴。
五、本件如得上訴，而如不服本件判決，得自收受判決送達之日
    起十日內，向本院提出上訴書狀，上訴於第二審法院。
中    華    民    國  九十七  年    八    月  二十九  日
                臺灣臺北地方法院刑事第一庭
                    書  記  官  胡詩唯
                    法      官  雷淑雯
上正本證明與原本無異。
中    華    民    國  九十七  年    八    月  二十九  日
                    書  記  官  胡詩唯


司法院資訊處製作；財團法人民間司法改革基金會備份。
